【裁判字號】    99,上易,1657
【裁判日期】    990730
【裁判案由】    毒品危害防制條例
【裁判全文】
臺灣高等法院刑事判決            99年度上易字第1657號
上  訴  人
即  被  告  甲○○
上列上訴人因違反毒品危害防制條例案件，不服臺灣臺北地方法
院99年度易緝字第77、78、79號，中華民國99年6月11第一審判
決（起訴案號：臺灣臺北地方法院檢察署98年度毒偵字第1470、
2266、2599號），提起上訴，本院判決如下：
    主  文
上訴駁回。
    理  由
一、按不服地方法院之第一審判決而上訴者，應向管轄第二審之
    高等法院為之。上訴書狀應敘述具體理由。第二審法院認為
    上訴書狀未敘述理由或上訴有第362條前段之情形者，應以
    判決駁回之。刑事訴訟法第361條第1項、第2項、第367條前
    段，分別定有明文。而所謂具體理由，必係依據卷內既有訴
    訟資料或提出新事證，指摘或表明第一審判決有何採證認事
    、用法或量刑等足以影響判決本旨之不當或違法，而構成應
    予撤銷之具體事由，始克當之；倘僅泛言原判決認定事實錯
    誤、違背法令、量刑失之過重或輕縱，而未依上揭意旨指出
    具體事由，或形式上雖已指出具體事由，然該事由縱使屬實
    ，亦不足以認為原判決有何不當或違法者，皆難謂係具體理
    由，俾與第二審上訴制度旨在請求第二審法院撤銷、變更第
    一審不當或違法之判決，以實現個案救濟之立法目的相契合
    ，並節制濫行上訴（最高法院97年度台上字第892號裁判意
    旨參照）。
二、本件上訴人即被告甲○○不服原審判決，提起上訴，上訴狀
    理由略以：原判決書中指出伊並非累犯，且其所犯之罪皆因
    工作辛勞，偶有使用毒品提神，並未直接積極損害他人之利
    益，懇請鈞院視伊於原審審理本案時已坦承一切犯行及犯後
    態度良好，准予輕判，給予伊洗心革面重新做人之機會，為
    此提起上訴等語。
三、經查：原審認定被告於98年3月17日為警採尿回溯96小時內
    某時、於98年5月30日為警採尿回溯96小時內某時、於98 年
    8月25日為警採尿回溯96小時內某時內，分別在臺北市○○
    路友人住處、不詳地點等處施用第二級毒品甲基安非他命各
    1次，均係犯毒品危害防制條例第10條第2項之施用第二級毒
    品罪（三罪），並審酌被告前已受觀察勒戒之矯治處遇及刑
    罰科處後，猶為本案之三次施用第二級毒品甲基安非他命之
    行為，然其所為主要係戕害自身，並未直接積極損害他人之
    利益，犯罪之動機、目的、手段、生活狀況、國中畢業之智
    識程度暨犯罪後於法院審理中坦承犯行之態度等一切情狀，
    均量處有期徒刑7月之刑（三罪），並定其應執行有期徒刑1
    年4月，並就扣案第二級毒品及包裝袋等物依法宣告沒收，
    均已詳敘其所憑證據、認定理由及量刑依據。從形式上觀察
    ，原判決並無認定事實錯誤、量刑瑕疵或違背法令之情形。
    又關於刑之量定，係實體法上賦予法院得為自由裁量之事項
    ，倘其量刑已以行為人之行為罪責為基礎，並斟酌刑法第57
    條各款所列情狀，在法定刑度內，酌量科刑，如無偏執一端
    ，致明顯失出失入情形，上級審法院即不得單就量刑部分遽
    指為不當或違法。原審於量刑前已說明被告並無累犯應加重
    其刑規定之適用（公訴意旨誤認被告係累犯），於量刑時並
    已審酌被告係自殘性犯罪，犯後態度良好等各節，上訴意旨
    猶指摘原審量刑過重，惟未具體指摘原判決有何違法或不當
    ，構成應予撤銷之理由，亦未表明原判決之量刑有何輕重失
    衡、濫用裁量權或不適用法則之情形，構成應予撤銷之具體
    理由，已難謂提出合於刑事訴訟法第361條第2項規定之具體
    理由。
四、綜上，本件上訴未依法記載上訴之「具體理由」，其上訴顯
    屬違背法律上之程式，爰不經言詞辯論，逕予駁回
據上論結，應依刑事訴訟法第367條前段、第372條，判決如主文
。
中    華     民    國    99    年    7    月   30    日
                  刑事第四庭審判長法  官  陳筱珮
                                  法  官  邱滋杉
                                  法  官  孫惠琳
以上正本證明與原本無異。
不得上訴。
                                  書記官  林敬傑
中    華    民    國    99    年    7     月    30    日

司法院資訊處製作；財團法人民間司法改革基金會備份。
